【裁判字號】    98,交抗,665
【裁判日期】    980323
【裁判案由】    違反道路交通管理處罰條例
【裁判全文】
臺灣高等法院交通事件裁定            98年度交抗字第665號
抗  告  人
即受處分人  甲○○
上列抗告人因違反道路交通管理處罰條例案件，不服臺灣板橋地
方法院，中華民國98年1月23日裁定（97年度交聲字第2656號）
，提起抗告，本院裁定如下：
    主  文
抗告駁回。
    理  由
一、抗告意旨略以: 抗告人於原審時並未對超速之事實坦承不諱
    。且依據雷達測速器之物理特性可能誤將當時舉發現場附近
    之超速車輛車速誤判為抗告人之車速，且舉證照片疑似不完
    整無法確認照片左方有無其他車輛等諸多疑點待釐清，請鈞
    院撤銷原裁定云云。
二、按汽車行駛於高速公路、快速公路或設站管制之道路，行車
    速度超過規定之最高速限或低於規定之最低速限者，處汽車
    駕駛人3千元以上6千元以下罰鍰。又汽車駕駛人有道路交通
    管理處罰條例第33條第1項情形者，除依原條款處罰鍰外，
    並記違規點數1點。且汽車駕駛人之違規行為經以科學儀器
    取得證據資料，當場不能或不宜攔截製單舉發者，得以汽車
    所有人為被通知人逕行舉發。道路交通管理處罰條例第33條
    第1項第1款、第63條第1項第1款、第7條之2第1項第7款分別
    定有明文。
四、經查：原裁定認定抗告人即受處分人甲○○於民國97年4月3
    日8時41分騎乘其所有之車號5411-T H號自小客車，行經國
    道一號高速公路南下152公里處時，為警拍照指稱在行車最
    高時速100公里路段以時速117公里行駛，超速17公里之違規
    事實，係以內政部警政署國道公路警察局舉發違反道路交通
    管理事件通知單、交通部公路總局臺北區○○○○○道路交
    通管理事件裁決書各1份附卷，及上開自小客車於前開時、
    地在行車最高時速100公里路段以時速117公里之速度行駛之
    事實，亦有雷達測速儀所拍攝之舉發照片1張（照片中可清
    楚辨識出遭拍攝之自小客車車號為5411-TH，且經雷達測速
    儀顯示該車時速為117公里）、雷達測速儀檢定合格證書1份
    （證明該雷達測速儀於96年10月17日檢定合格，檢定有效日
    期至97年10月31日止）足憑。復引舉發相片及內政部警政署
    國道公路警察局第三警察隊97年5月26日公警三交字第09703
    71 665號函，詳敘舉發相片係以科學儀器（雷達測速儀）拍
    攝而得，相片中已清楚顯示違規車輛之車號及時速，縱使該
    照片有部分畫面（非違規車輛車號或儀器顯示超速情形等與
    違規事實相關之重要位置）出現線條或變黑，因對違規車輛
    之辨識、車速及拍照時地之認定等重要事項不生影響，及因
    測照地點相機擺放位置、角度問題，係因當時執勤人員取景
    時背景、遠、近角度（內、中、外側車道）與自然光線配光
    不均勻等因素所產生現象，造成所拍攝照片中出現線條，絕
    非照片有切割、不完整或刻意變造之情事，據此指駁異議意
    旨所辯：照片遭不當裁切，該證據顯有瑕疵，為不足採。因
    認抗告人違規事證明確，維持原處分機關援引首揭法條規定
    ，裁處異議人新臺幣3,000元罰鍰，並記違規點數1點之處分
    。經核認事用法，要無不合。抗告意旨否認違規超速行車，
    尚難置信，其徒憑一己意見，空泛指摘：雷達測速器之物理
    特性可能誤將當時舉發現場附近之超速車輛車速誤判為抗告
    人之車速，舉證照片不完整無法確認照片左方有無其他車輛
    云云，尤無足取。本件抗告為無理由，應予以駁回。
五、據上論結，應依道路交通案件處理辦法第26條，刑事訴訟法
    第412條，裁定如主文。
中    華    民    國    98    年    3     月    23    日
                  刑事第二十二庭審判長法  官  何菁莪
                                      法  官  洪于智
                                      法  官  江振義
以上正本證明與原本無異。
不得再抗告。
                                      書記官  陳韋杉
中    華    民    國    98    年    3     月    23    日


司法院資訊處製作；財團法人民間司法改革基金會備份。
